臺灣桃園地方法院刑事判決　　　　　　　 93年度訴字第296號
公　訴　人　臺灣桃園地方法院檢察署檢察官
被　　　告　乙○○
　　　　　　　　　　　三六之二.
指定辯護人　本院公設辯護人甲○○
上列被告因毒品危害防制條例案件，經檢察官提起公訴（92年度
毒偵字第3564號），被告於準備程序進行中為有罪之陳述，經本
院合議庭裁定由受命法官獨任進行簡式審判程序後，聲請改依協
商程序而為判決，本院判決如下：
    主  文
乙○○連續施用第一級毒品，累犯，處有期徒刑柒月。扣案之海
洛因壹包（量微無法稱重，包裝重零點貳貳公克）沒收銷燬之。
扣案之注射針筒壹枝，沒收之。又連續施用第二級毒品，累犯，
處有期徒刑月。扣案之安非他命小包（毛重一點公克）沒
收銷燬之。扣案之玻璃球貳個，沒收之。應執行有期徒刑捌月。
扣案之海洛因壹包（量微無法稱重，包裝重零點貳貳公克）、安
非他命小包（毛重一點公克）沒收銷燬之。扣案之注射針筒
壹枝、玻璃球貳個，沒收之。
    事實及理由
一、本件被告乙○○所犯係死刑、無期徒刑或最輕本刑為三年以
    上有期徒刑以外之罪，其於準備程序中就被訴事實為有罪之
    陳述，經本院告知簡式審判程序之旨，並聽取公訴人、被告
    之意見後，爰依刑事訴訟法第二百七十三條之一第一項規定
    合議裁定由受命法官獨任進行簡式審判程序，合先敘明。
二、乙○○前因施用毒品案件，經觀察、勒戒後，認有繼續施用
    毒品傾向，經送強制戒治，於八十九年四月十九日期滿，由
    臺灣桃園地方法院檢察署檢察官於民國八十九年五月十九日
    ，以八十九年度戒偵字第二八八號為不起訴處分確定。復因
    施用毒品案件，由臺灣桃園地方法院檢察署檢察官提起公訴
    ，並由本院於九十年八月三十日，以九十年度訴字第四五九
    號判決處有期徒刑八月，被告不服提起上訴，由臺灣高等法
    院以九十年度上訴字第二一八五號判決處有期徒刑八月確定
    ，並於九十二年五月十五日執行完畢。詎仍不知警惕，復基
    於施用第一、二級毒品海洛英、安非他命之概括犯意，連續
    於九十二年十一月七日晚上七時許、九十三年五月二十三日
    凌晨二時許，分別在桃園縣中壢市○○路五二○號、同市○
    ○路五九號二樓，施用第一級毒品海洛因、第二級毒品安非
    他命，而分別於九十二年十一月八日下午三時許、九十三年
    五月二十三日下午四時三十分許，為警於桃園縣中壢市○○
    路五二○號、同市○○路五九號二樓查獲，並於桃園縣中壢
    市○○路五二○號處扣得第一級毒品海洛英一包（量微無法
    稱重，空包裝重○．二二公克）、第二級毒品安非他命三包
    毛重一．三公克，及被告所有供（但非專供）施用毒品器具
    之玻璃球二個（起訴書誤載為一個）、注射針筒一枝。案經
    桃園縣政府警察局八德分局、中壢分局分別報請臺灣桃園地
    方法院檢察署檢察官偵查起訴。
三、證據名稱：
    (一)被告乙○○於本院訊問中之自白。
    (二)桃園縣衛生局不法藥物尿液檢定書暨桃園縣警察局八德分
      局被採尿人姓名編號對照表、桃園縣衛生局不法藥物尿液
      檢定書暨桃園縣警察局中壢分局被採尿人姓名編號對照表
      各一紙在卷可稽。
    (三)第一級毒品海洛英一包（量微無法稱重，空包裝重○．二
      二公克）、第二級毒品安非他命三包毛重一．三公克，玻
      璃球二個、注射針筒一枝扣案可佐。
四、本件經檢察官與被告於審判外達成協商之合意且被告已認罪
    ，其合意內容為：被告願受科刑範圍就連續施用第一級毒品
    海洛因部分為有期徒刑七月，連續施用第二級毒品安非他命
    部分為有期徒刑三月，應執行有期徒刑八月。經查，上開協
    商合意並無刑事訴訟法第四百五十五條之四第一項所列情形
    之一，檢察官聲請改依協商程序而為判決，本院爰不經言詞
    辯論，於協商合意範圍內為協商判決，合予敘明。
五、沒收：扣案附著於包裝袋內之白粉係為海洛因一情，業經法
    務部調查局以化學呈色法、氣相層析質譜儀分析法鑑定在案
    ，有該局於九十二年十一月二十七日以調科壹字第○八○○
    ○七○七六號出具之鑑定通知書一紙附卷可參。而該包裝袋
    內之海洛因成分量微無法稱重，應認該海洛因與附著之包裝
    袋無法析離，併扣案之安非他命三小包（毛重一‧三公克）
    ，不問屬於犯人與否，均應依毒品危害防制條例第十八條第
    一項前段規定，沒收銷燬之。另查扣之玻璃球二個，被告於
    本院審理時否認為其所有，惟查被告於警詢及偵查時，均供
    稱該玻璃球二個為其所有，且該玻璃球二個亦係在被告所有
    之黑色皮包內查獲，此經被告於警詢時供承明確，復有案外
    人李祖榮於警詢時稱：「‧‧‧，我發現乙○○有壹只黑色
    皮包，我打開發現內有海洛因、安非他命及吸食器玻璃球貳
    粒、注射針筒壹支等物品，‧‧‧」等語（見臺灣桃園地方
    法院檢察署九十二年度偵字第三五六四號偵查卷第十二頁背
    面），堪認被告於本院審理時否認扣案之玻璃球二個為其所
    有一情，係屬卸責之詞，應依其於警詢及偵查中所述為可採
    。另扣案之注射針筒一枝係被告所有，業據被告供稱在卷。
    從而，扣案之注射針筒一枝、玻璃球二個既係被告所有，供
    施用第一級毒品海洛因、第二級毒品安非他命所用之物（惟
    非專供施用毒品所用），爰併依刑法第三十八條第一項第二
    款之規定，宣告沒收。
六、應適用之法條：刑事訴訟法第二百七十三條之一第一項、第
    四百五十五條之四第二項、第四百五十五條之八，毒品危害
    防制條例第十條第一項、第二項、第十八條第一項前段，刑
    法第十一條前段、第五十六條、第四十七條、第五十一條第
    一項第五款、第三十八條第一項第二款。
七、本判決除有刑事訴訟法第四百五十五條之四第一項第一款、
    第二款、第四款、第六款、第七款所定情形之一，或違反同
    條第二項規定者外，不得上訴。
七、如不服本件判決，得自收受判決送達之日起十日內，向本院
    提出上訴書狀，上訴於第二審法院。
本案經檢察官林鈺雄到庭執行職務。
中　　華　　民　　國　　94　　年　　1 　　月　　31　　日
                  刑事第二庭    法　官　陳心婷
以上正本證明與原本無異。
                                書記官　陳青瑜
中　　華　　民　　國　　94　　年　　2 　　月　 　4　　日
附錄本件論罪科刑法條：
毒品危害防制條例第10條
施用第一級毒品者，處六月以上五年以下有期徒刑。
施用第二級毒品者，處三年以下有期徒刑。
